【裁判字號】    92,訴,48
【裁判日期】    920508
【裁判案由】    違反毒品危害防制條例
【裁判全文】
臺灣雲林地方法院刑事判決                            九十二年度訴字第四八號
    公  訴  人  臺灣雲林地方法院檢察署檢察官
    被      告  甲○○
    選任辯護人  陳中堅律師
    被      告  丙○○
    選任辯護人  林芳榮律師
    被      告  丁○○
    選任辯護人  藍庭光律師
                林易玫律師
右列被告因違反毒品危害防制條例案件，經檢察官提起公訴 (九十一年度偵字第三四
三二號)，本院判決如左：
    主    文
甲○○共同連續販賣第壹級毒品，處有期徒刑拾貳年陸月，褫奪公權柒年。扣案之第
壹級毒品海洛因共拾貳包（驗後合計淨重肆點肆貳公克）均沒收銷燬之，毒品外包裝
共拾貳個（包裝重點玖壹公克）沒收。扣案之大衛杜夫香煙盒壹只、電子磅秤壹台
、毒品分裝鏟管支、驗出有毒品海洛因反應之分裝袋伍個、分裝袋貳大包、毒品研
磨機壹台、販賣毒品記帳單拾貳張，均沒收之。販賣第壹級毒品海洛因所得之財物新
臺幣肆萬伍仟元沒收，如全部或一部不能沒收時，以其財產抵償之。
丙○○共同連續販賣第壹級毒品，處有期徒刑玖年，褫奪公權伍年。扣案之第壹級毒
品海洛因壹包（驗後淨重零點伍公克）沒收銷燬之，毒品外包裝壹個（包裝重零點
貳肆公克）沒收。販賣第壹級毒品海洛因所得之財物新臺幣壹萬元沒收，如全部或一
部不能沒收時，以其財產抵償之。
丁○○共同販賣第壹級毒品未遂，處有期徒刑陸年。扣案之第壹級毒品海洛因柒包（
驗後合計淨重點壹陸公克）沒收銷燬之，毒品外包裝柒個（包裝重壹點柒公克）沒
收。
    事    實
一、(一)甲○○意圖營利，基於販賣第一級毒品海洛因之概括犯意，利用其所有之電子
    磅秤一台，將其以新臺幣（下同）一萬二千元所購得之一錢海洛因，依購買者所
    購買之金額，計算購買重量分裝出售，每０．一公克售價三千元。自民國九十一
    年四月下旬某日起，至九十一年八月十三日下午三時三十分許止，連續在雲林縣
    北港鎮○○路一一八號十樓之五居所、北港鎮○○路某加油站對面之保齡球館、
    北港鎮北港國中、北港鎮○○路○路財神廟、北港鎮北辰保齡球館旁之停車場、
    北港鎮○○路台糖加油站等地，連續多次販賣如附表所示金額之第一級毒品海洛
    因予黃昭雄、李謹晃、詹季穎、黃清任、劉家維、丁○○、丙○○、徐宏益、陳
    有慶等人。其交易方式詳如附表所載。
    (二)其中附表編號18.、19.、16.三次，係甲○○與丙○○基於犯意之聯絡，且丙○○
    亦基於概括犯意，由甲○○委請丙○○將第一級毒品海洛因送至約定地點，故丙○○先於九十年五月間某日，將甲○○販賣予徐宏益之第一級毒品海洛因，運送
    至雲林縣北港鎮○○路○路財神廟，交予徐宏益，再由徐宏益交付四千元予丙○○（附表編號18.部分）。復於同年五月間某日，亦由丙○○將甲○○販賣予徐宏
    益之第一級毒品海洛因，運送至雲林縣北港鎮北辰保齡球館旁之停車場，交予徐
    宏益，再由徐宏益交付三千元予丙○○（附表編號19.部分）。再於同年八月十三
    日中午十二時許，由丙○○將甲○○販賣予陳有慶之毒品海洛因，運送至雲林縣
    北港鎮○○路台糖加油站，交予偕同徐宏益到場之陳有慶，再由陳有慶交付三千
    元予丙○○（附表編號16.部分）。至九十一年八月十三日下午一時十分許，為警
    在上址台糖加油站查獲徐宏益及陳有慶持有毒品海洛因乙小包。(三)嗣於九十一年
    八月十三日下午某時，由無購買真意之徐宏益配合警方撥打甲○○之00000
    00000號行動電話，向甲○○佯稱欲購買三千元之毒品海洛因，雙方約定在
    雲林縣北港鎮五路財神廟前交易。甲○○與丁○○基於犯意之聯絡，於同日下午
    三時四十五分許，由甲○○委請丁○○將海洛因送至前揭約定地點，故由劉家維
    （販賣毒品部分，另案偵辦）駕駛車號七Ｂ－一五七八號自小客車，搭載丁○○
    攜帶甲○○所交付之手機一支及裝有毒品海洛因七包（合計淨重三．一六公克，
    包裝重一．七０公克）之大衛杜夫香煙盒一只，欲將甲○○販賣予徐宏益之三千
    元毒品海洛因，運送至上址五路財神廟，惟劉家維駕車行經北港鎮○○路與公園
    路路口時，為事先前往埋伏之員警當場逮獲，並扣得前開裝有毒品海洛因七包之
    大衛杜夫香煙盒一只，因而未遂（附表編號20.部分）。嗣於同日下午四時三十分
    許，為警循線在雲林縣北港鎮○○路一一八號十樓之五甲○○居所處，當場查獲
    甲○○持有電子磅秤一台、毒品分裝鏟管三支、殘留毒品海洛因之分裝袋五個、
    毒品安非他命吸食器一組、分裝袋二大包、毒品研磨機一台、行動電話六支、行
    動電話ＳＩＭ卡二片、販賣毒品記帳單十二張、第一級毒品海洛因四包（淨重共
    約Ｏ‧七三公克）、第二級毒品安非他命二包（毛重共約四‧四六公克）等物（
    均已扣案），因而獲悉上情。
二、案經雲林縣警察局北港分局報告臺灣雲林地方法院檢察署檢察官偵查起訴。
    理    由
一、被告甲○○部分：
    訊據被告甲○○坦承於右開時間、地點，以附表所示之價格，連續多次販賣不詳
    數量之第一級毒品海洛因予黃昭雄、李謹晃、詹季穎、黃清任、劉家維、丁○○
    、丙○○、徐宏益、陳有慶等人之事實。並經黃昭雄、李謹晃、詹季穎、黃清任
    、劉家維、丁○○、丙○○、徐宏益、陳有慶等人於偵查中證述明確。且有裝於
    大衛杜夫香煙盒內之第一級毒品海洛因七包（合計淨重三．一六公克，包裝重一
    ．七０公克）、第一級毒品海洛因四包（合計淨重０‧七三公克，包裝重一．九
    七公克）、第一級毒品海洛因一包（淨重０．五三公克，包裝重０．二四公克）
    、電子磅秤一台、毒品分裝鏟管三支、被檢驗出有毒品海洛因反應之分裝袋五個
    、分裝袋二大包、毒品研磨機一台、販賣毒品記帳單十二張等物，扣案可稽。且
    前開扣案裝於大衛杜夫香煙盒內之第一級毒品海洛因七包及第一級毒品海洛因四
    包、一包（共十二包），經送法務部調查局鑑驗結果，均確認含有第一級第六項
    毒品海洛因成分，有法務部調查局編號第000000000號、第00000
    0000號、第000000000號鑑定通知書附卷可稽（見本院卷第二０－
    三頁、偵卷第二四三頁、本院卷第二０－一頁）。依上開補強證據，已足資證明
    被告甲○○所為自白之真實性，是被告甲○○自白連續販賣第一級毒品海洛因之
    犯行，應屬真實而堪採信。
二、被告丙○○部分：
    訊據被告丙○○坦承有向被告甲○○購買毒品，但否認有共同販賣海洛因之犯行
    。經查：
  (一)共同被告甲○○供稱：「（問：為何你販賣毒品的所得還要分給他？）因為我是
    託丙○○帶去賣給我朋友。」、「（問：徐宏益於九十一年五月如何向你表示買
    毒品？）我不認識他，我是認識陳有慶，他說他毒癮發作，我就叫丙○○拿去賣
    。」、「（問：丙○○是否知道你買毒品的來源？）知道。」、「（問：他是否
    知道你買毒品的價錢？）知道。」、「（問：他如何知道？）他有在場看到。」
    、「（問：那二次他如何拿去賣？）陳有慶打電話給我，我託丙○○拿去，之後
    ，徐宏益又打電話給丙○○，他是否有再拿毒品去，我就不知道。」、「（問：
    陳有慶打電話給你那次，你如何叫丙○○去賣？）我向他說價錢多少，他就自己
    拿去賣。」、「（問：你用多重讓他拿去賣？）一萬二千元的毒品，我分成四包
    ，我拿一包給丙○○。」（見本院卷第一四二頁反面至第一四四頁）。
  (二)證人陳有慶於偵查中即明確證稱曾向被告甲○○買毒品而由被告丙○○送來的事
    實（見本院卷第七０頁至七二頁）。並於本院接受交互詰問時證稱：「（問最後
    一次向何人買的？）我不是買的，我剛好毒癮發作，我打電話給甲○○，他就送
    來給我。」、「（問：何人拿來的？）當庭回頭指認丙○○說是他拿來的。」、
    「（問：拿多少錢給他？）三千元。」、「（問：三千元拿給何人？）回頭指丙○○。」、「（問：丙○○如何把毒品拿給你？）他開車過來，我騎機車過去，
    在加油站。」、「（問：當天拿毒品給你的丙○○，有無在法庭上？）有。當庭
    指認在法庭的丙○○。」、「（問：為何你認的出他？）他沒有什麼改變，一看
    就知道。」（見本院卷第一四九頁至第一五一頁反面）。
  (三)證人徐宏益於偵查中亦明確證稱曾向被告甲○○買毒品而由被告丙○○交付之事
    實（見偵卷第一九０頁至第一九一頁）。並於本院接受交互詰問時證稱：「（問
    ：如何買海洛因？）都是我找陳有慶打電話給甲○○，有時不是甲○○送出來的
    。」、「（問：何人送出來的？）甲○○、丙○○及一個男子（回頭指認丁○○
    ）。」、「（問：丙○○如何送給你？）他開福特的車子來。」、「（問：他如
    何與你接觸？為何知道何車？）我錢拿給他，他東西就給我。第一次是陳有慶帶
    我去的，他認識，所以，之後，我就認出來。」、「（問：為何認的出他？）因
    為他送藥來時，我第一次就記得他。」（見本院卷第一五二頁反面至第一五六頁
    ）。
  (四)綜上所述，被告甲○○供稱曾託被告丙○○賣第一級毒品海洛因乙節，核與證人
    陳有慶、徐宏益之證詞相符，應堪採信。至於，證人陳有慶雖證稱：徐宏益只有
    一次拜託他打電話給甲○○，且與徐宏益一同買毒品也只有一次（見本院卷第一
    五一頁反面）。而證人徐宏益則證稱：都是他找陳有慶打電話給甲○○，及每次
    他買毒品時，陳有慶都有在場（見本院卷第一五二頁反面、第一五三頁）。二人
    對於徐宏益拜託陳有慶打電話給被告甲○○的次數，及徐宏益買毒品時是否陳有
    慶均在場，雖有歧異，但是證人陳有慶、徐宏益針對曾向被告甲○○購買第一級
    毒品海洛因，而由被告丙○○送來之事實，則互核無誤，已如前述。而證人陳有
    慶、徐宏益既係事後對上開事實回憶而為陳述，細節部分難免有所出入，自不能
    因上開細節所述略有不同，即完全否定證人陳有慶、徐宏益所為證述之證據證明
    力。再者，證人徐宏益關於被告丙○○交付毒品之次數及地點，在本院經交互詰
    問及偵查中所證述者均相同（見本院卷第一五三頁、偵卷第一九０頁）。辯護人
    雖質疑前開證詞，與警訊中所述不同。惟現行刑事訴訟法朝證人需到法庭接受交
    互詰問之模式前進，其目的乃在於保障被告訴訟權及發現真實。且依新修正之刑
    事訴訟法第一百五十九條之二規定，證人先前之陳述與審判中不符時，除具有較
    可信之特別情況外，不得為證據。上開規定雖自九十二年九月一日起施行，而證
    人於警訊中所為之證述，依現行規定，雖然不屬於刑事訴訟法第一百五十九條所
    謂不得作為證據之情形，但其證明力如何，則由法院自由判斷。是本院認為徐宏
    益於本院所為之證述，既與偵查中相符，且係經交互詰問所為之證述，故認其於
    本院所為之證述，較為可信。另辯護人聲請調閱證人徐宏益與被告丙○○之父陳
    西江間之電話通聯紀錄乙節，因證人徐宏益於本院九十二年四月二十四日審理時
    ，辯護人得透過交互詰問來釐清事實真象，且上開通聯紀錄，充其量僅能證明有
    通話之事實，與本案待證事實間，不具關聯性，故本院認無調查必要，併此敘明
    。
  綜上所述，被告甲○○之供述及證人陳有慶、徐宏益之證述，應堪採信。且扣案由
  徐宏益身上查獲被告丙○○於九十一年八月十三日所交付之粉末一包，經送法務部
  調查局鑑驗結果，確認含有第一級第六項毒品海洛因成分，淨重０．五三公克（包
  裝重０．二四公克）等情，有法務部調查局編號第000000000號鑑定通知
  書在卷可佐。是被告丙○○共同販賣第一級毒品海洛因之犯行，足堪認定。
三、被告丁○○部分：
    訊據被告丁○○坦承於九十一年八月十三日下午三時四十五分許，受被告甲○○
    之託，將裝有第一級毒品海洛因七包之大衛杜夫香煙盒，欲帶到雲林縣北港鎮○
    路財神前，販賣予徐宏益，被事先前往埋伏之警員當場查獲，致未能完成交易之
    事實。並經被告甲○○供述明確，及證人徐宏益證述詳實。且經本院針對被告丁○○在警訊中所為自白，製有勘驗筆錄在卷可參（見本院卷第七七頁反面、第九
    六頁）。另扣案之白色粉末七包，經送法務部調查局鑑驗結果，確認含有第一級
    第六項毒品海洛因成分，合計淨重三．一六公克（包裝重一．七０公克）等情，
    亦有法務部調查局編號第000000000號鑑定通知在卷可憑。復有裝有毒
    品海洛因七包之大衛杜夫香煙盒扣案可佐。依上開補強證據，已足資證明被告丁○○所為自白之真實性。是被告丁○○共同販賣第一級毒品海洛因未遂之犯行，
    亦堪認定。
四、黃昭雄、李謹晃、詹季穎、黃清任、劉家維、丁○○、丙○○、徐宏益、陳有慶
    等人，向被告甲○○購買海洛因之次數、金額，均詳如附表所示，依此計算被告
    甲○○販賣海洛因所得為新臺幣（下同）四萬五千元。其中與被告丙○○共犯部
    分之所得為一萬元。被告甲○○供稱其買進海洛因之價格為一錢一萬二千元（相
    當於０．一公克之海洛因進價為三百二十元），而其０．一公克之海洛因售價為
    三千元。被告等從中賺取買賣價差，藉此圖利，應無疑義，否則以販賣海洛因刑
    責至重，且為警方查緝之重點，被告等實無甘冒高風險之必要，被告等有營利之
    意圖甚明。綜上情節，被告甲○○、丙○○、丁○○販賣第一級毒品之犯行，均
    堪認定。
五、按海洛因係毒品危害防制條例第二條第二項第一款所稱之第一級毒品，不得持有
    、販賣。核被告甲○○所為，詳如附表編號1.至19.之販賣行為，係犯毒品危害防
    制條例第四條第一項之販賣第一級毒品既遂罪，編號20.之販賣行為，尚未完成交
    易即為警查獲而不遂，係犯毒品危害防制條例第四條第五項、第一項之販賣第一
    級毒品未遂罪。核被告丙○○所為，係犯毒品危害防制條例第四條第一項之販賣
    第一級毒品罪。核被告丁○○所為，係犯毒品危害防制條例第四條第五項、第一
    項之販賣第一級毒品未遂罪。被告丙○○、丁○○所為，係分擔販賣交貨過程之
    部分行為，顯已參與販賣第一級毒品海洛因之犯罪構成要件行為，非屬刑法幫助
    犯之範疇，自應以共同正犯論。被告甲○○與被告丙○○就附表編號16.、18.、19.
    之三次販賣第一級毒品海洛因犯行，有犯意聯絡及行為分擔，皆為共同正犯；被
    告甲○○與被告丁○○就附表編號20.之販賣第一級毒品海洛因未遂犯行，有犯意
    之聯絡及行為分擔，亦皆為共同正犯。被告甲○○、丙○○、丁○○販賣第一級
    毒品海洛因前之持有海洛因之低度行為，為販賣之高度行為所吸收，不另論罪。
    被告甲○○、丙○○多次販賣第一級毒品之行為，時間緊接，罪名相同，顯係基
    於概括犯意而為之，為連續犯，均應論以情節較重之販賣第一級毒品既遂罪，僅
    就其罰金刑部分加重刑責。至其法定刑死刑、無期徒刑部分，依法不得加重。另
    被告丁○○所犯販賣第一級毒品海洛因罪，係徐宏益配合警局查緝毒販，徐宏益
    本無買受之意思，被告丁○○所為僅止於未遂階段，爰依刑法第二十六條前段之
    規定，按既遂犯之刑度減輕其刑。被告甲○○販賣第一級毒品海洛因予他人施用
    ，其行為固戕害他人之身心，破壞社會之秩序，惟念其對於重典之認識不夠深切
    ，且以其販賣之次數及金額觀之，尚非大盤商，與販賣毒品之數量達數公斤以上
    之危害情形不同；而被告丙○○係分擔被告甲○○販賣毒品海洛因交貨過程之部
    分行為，次數為三次，所得利益有限，情節尚屬輕微；又被告丁○○，亦係分擔
    被告甲○○販賣毒品海洛因交貨過程之部分行為，僅有一次且係未遂。又被告甲○○雖於八十年間因違反槍砲彈藥刀械管制條例案件，判處有期徒刑三月，易科
    罰金執行完畢，但不構成累犯；而被告丙○○、丁○○均尚無科刑紀錄，有臺灣
    高等法院被告全國前案紀錄表附卷可參。本院認為針對被告甲○○、丙○○宣告
    法定最低刑度之刑即無期徒刑，及針對被告丁○○宣告法定最低刑度之刑即七年
    以上有期徒刑，均嫌過重，情輕法重，參照司法院大法官會議第二六三號解釋意
    旨，依刑法第五十九條規定，酌減其刑。並審酌被告甲○○、丁○○犯後坦承犯
    行，犯後態度良好，及被告丙○○犯後否認犯行，犯後態度不好，惟念及被告等
    年輕識淺，因本身也有施用毒品而陷入困境，一時失慮，致犯重罪等一切情狀，
    分別量處如主文所示之刑；又本院認為被告甲○○、丙○○連續販賣第一級毒品
    罪之性質，不適合擔任公職，有褫奪公權之必要，併均依法宣告各褫奪公權亦如
    主文所示。扣案之海洛因七包（合計淨重三．一六公克，包裝重一．七０公克）
    、海洛因四包（合計淨重０．七三公克，包裝重一．九七公克）、海洛因一包（
    淨重０．五三公克，包裝重０．二四公克），共十二包，均屬違禁物，應依毒品
    危害防制條例第十八條第一項前段規定宣告沒收銷燬之。至於扣案之疑似甲基安
    非他命部分，雖起訴書已敘明應依法沒收，惟此部分與本案犯罪無直接關聯，且
    檢察官尚未將扣案之疑似甲基安非他命部分送鑑定，致未提出鑑定報告，本院自
    無從確認扣案之物即為甲基安非他命，爰不併予宣告沒收銷燬，附此敘明。另被
    告甲○○、丙○○販賣第一級毒品所得分別合計為四萬五千元、一萬元，均應依
    毒品危害防制條例第十九條第一項規定宣告沒收，如全部或一部不能沒收時，以
    其財產抵償之。而扣案之毒品外包裝十二個雖非毒品，但既係用於包裹毒品，防
    其裸露、潮濕，便於攜帶，係供販賣毒品所用之物，應併依毒品危害防制條例第
    十九條第一項之規定宣告沒收。又扣案之大衛杜夫香煙盒一只、電子磅秤一台、
    毒品分裝鏟管三支、被檢驗出有毒品海洛因反應之分裝袋五個、分裝袋二大包、
    毒品研磨機一台、販賣毒品記帳單十二張等物，均係被告甲○○所有供犯本罪所
    用之物，併依毒品危害防制條例第十九條第一項之規定宣告沒收。至於扣案之行
    動電話七支、行動電話ＳＩＮ卡二片，被告甲○○、丁○○雖以其中之行動電話
    作為本案販毒之聯絡工具，但該行動電話既係供日常聯絡之用，並非專供本案販
    毒之用，故不併予宣告沒收。
據上論斷，應依刑事訴訟法第二百九十九條第一項前段，毒品危害防制條例第四條第
一項、第五項、第十八條第一項前段、第十九條第一項，刑法第十一條前段、第二十
八條、第五十六條、第二十六條前段、第五十九條、第三十七條第二項，判決如主文
。
本案經檢察官乙○○到庭執行職務。
中      華      民      國      九十二      年    五      月      八    日
                                  臺灣雲林地方法院刑事第一庭
                                      審判長法  官  康樹正
                                        法  官  潘雅惠
                                            法  官  許佩如
右正本證明與原本無異。
如不服本判決，應於判決送達後十日內向本院提出上訴狀( 應附繕本 )。
                                            書記官  賴成育
中      華      民      國      九十二      年    五      月      八    日
附錄：本判決論罪科刑法條：
毒品危害防制條例第四條：
  製造、運輸、販賣第一級毒品者，處死刑或無期徒刑，得併科新臺幣一千萬元以下
  罰金。
  製造、運輸、販賣第二級毒品者，處無期徒刑或七年以上有期徒刑，得併科新台幣
  七百萬元以下罰金。
  製造、運輸、販賣第三級毒品者，處五年以上有期徒刑，得併科新台幣五百萬元以
  下罰金。
  製造、運輸、販賣專供製造或施用毒品之器具者，處一年以上七年以下有期徒刑，
  得併科新台幣一百萬元以下罰金。
  前四項之未遂犯罰之。
附表：
┌───┬──┬────┬─────────┬──────┬──────┐
│買毒者│編號│購買時間│購買地點          │購買毒品、數│交易方式    │
│      │    │        │                  │量及價錢    │            │
├───┼──┼────┼─────────┼──────┼──────┤
│      │    │九十一年│雲林縣北港鎮○○路│購買新台幣（│由甲○○親自│
│      │1.  │八月上旬│一一八號十樓之五李│下同）五千元│將毒品交予黃│
│      │    │。      │惠民居所。        │之毒品海洛因│昭雄。      │
│黃昭雄├──┼────┼─────────┼──────┼──────┤
│      │2.  │九十一年│同右。            │同右。      │同右。      │
│      │    │八月十日│                  │            │            │
│      │    │上午九時│                  │            │            │
│      │    │許。    │                  │            │            │
└───┴──┴────┴─────────┴──────┴──────┘
（續上頁）
┌───┬──┬────┬─────────┬──────┬──────┐
│      │3.  │九十一年│雲林縣北港鎮○○路│購買一千元之│由甲○○親自│
│      │    │八月九日│某加油站對面之某保│毒品海洛因。│將毒品交予李│
│      │    │下午三時│齡球館。          │            │謹晃及詹季穎│
│      │    │三十分許│                  │            │。          │
│李謹晃├──┼────┼─────────┼──────┼──────┤
│詹季穎│4.  │九十一年│同右。            │同右。      │同右。      │
│      │    │八月十二│                  │            │            │
│      │    │日凌晨零│        │            │            │
│      │    │時二十分│                  │            │            │
│      │    │許。    │                  │            │            │
├───┼──┼────┼─────────┼──────┴──────┤
│李謹晃│5.  │九十一年│雲林縣北港鎮北港國│購買一千元之│由甲○○親自│
│      │    │八月十日│中。              │毒品海洛因。│將毒品交予李│
│      │    │上午十一│                  │            │謹晃。      │
│      │    │時許。  │                  │            │            │
│      │    │        │                  │            │            │
└───┴──┴────┴─────────┴──────┴──────┘
（續上頁）
┌───┬──┬────┬─────────┬──────┬──────┐
│黃清任│6.  │九十一年│雲林縣北港鎮○○路│連續購買一千│由甲○○親自│
│      │    │間。    │五路財神廟。      │元之毒品海洛│將毒品交予黃│
│      │    │        │                  │因二次。    │清任二次。  │
├───┼──┼────┼─────────┼──────┼──────┤
│      │7.  │九十一年│雲林縣北港鎮北辰保│購買一千元之│由甲○○親自│
│      │    │七月中旬│齡球館旁之停車場。│毒品海洛因。│將毒品交予劉│
│劉家維│    │某日。  │                  │            │家維。      │
│      ├──┼────┼─────────┼──────┼──────┤
│      │8.  │九十一年│雲林縣北港鎮○○路│同右。      │同右。      │
│      │    │八月上旬│五路財神廟。      │            │            │
│      │    │某日。  │                  │            │            │
├───┼──┼────┼─────────┼──────┼──────┤
│      │9.  │九十一年│雲林縣北港鎮北辰保│購買一千元之│由甲○○親自│
│      │    │六月上旬│齡球館旁之停車場。│毒品海洛因。│將毒品交予劉│
│      │    │某日。  │            │            │英輝。      │
└───┴──┴────┴─────────┴──────┴──────┘
（續上頁）
┌───┬──┬────┬─────────┬──────┬──────┐
│      │10.  │九十一年│同右。            │購買二千元之│同右。      │
│      │    │六月中旬│                  │毒品海洛因。│            │
│      │    │某日。  │                  │            │            │
│丁○○├──┼────┼─────────┼──────┼──────┤
│      │11.  │九十一年│雲林縣北港鎮○○路│同右。      │同右。      │
│      │    │七月上旬│五路財神廟。      │            │            │
│      │    │某日。  │                  │            │            │
│      ├──┼────┼─────────┼──────┼──────┤
│      │12.  │九十一年│同右。            │同右。      │同右。      │
│      │    │八月上旬│                  │            │            │
│      │    │某日。  │                  │            │            │
│      ├──┼────┼─────────┼──────┼──────┤
│      │13.  │九十一年│雲林縣北港鎮○○路│購買一千元之│同右。      │
│      │    │八月十三│一一八號十樓之五李│毒品海洛因。│            │
│      │    │日下午一│惠民居所。        │            │            │
│      │    │時許。  │                  │            │            │
└───┴──┴────┴─────────┴──────┴──────┘
（續上頁）
┌───┬──┬────┬─────────┬──────┬──────┐
│      │14.  │九十一年│雲林縣北港鎮○○路│購買二千元之│由甲○○親自│
│      │    │八月九日│五路財神廟。      │毒品海洛因。│將毒品交予陳│
│      │    │上午十時│                  │            │嘉福。      │
│      │    │三十分許│                  │            │            │
│丙○○├──┼────┼─────────┼──────┼──────┤
│      │15.  │九十一年│同右。            │同右。      │同右。      │
│      │    │八月十一│                  │            │            │
│      │    │日上午十│                  │            │            │
│      │    │二時許。│                  │            │            │
│      │    │        │                  │            │            │
├───┼──┼────┼─────────┼──────┼──────┤
│陳有慶│16.  │九十一年│雲林縣北港鎮○○路│購買三千元之│甲○○與陳嘉│
│      │    │八月十三│台糖加油站。      │毒品海洛因。│福基於犯意之│
│      │    │日中午十│                  │            │聯絡，由李惠│
│      │    │二時許。│                  │            │民委託丙○○│
│      │    │        │                  │            │，將毒品交予│
│      │    │        │                  │            │陳有慶。    │
└───┴──┴────┴─────────┴──────┴──────┘
（續上頁）
┌───┬──┬────┬─────────┬──────┬──────┐
│      │17.  │九十一年│雲林縣北港鎮○○路│購買六千元之│由甲○○親自│
│      │    │四月下旬│五路財神廟。      │毒品海洛因。│將毒品交予徐│
│      │    │某日。  │                  │            │宏益。      │
│徐宏益├──┼────┼─────────┼──────┼──────┤
│      │18.  │九十一年│同右。            │購買四千元之│甲○○與陳嘉│
│      │    │五月間。│                  │毒品海洛因。│福基於犯意之│
│      │    │        │                  │            │聯絡，由李惠│
│      │    │        │                  │            │民委託丙○○│
│      │    ││                  │            │，將毒品交予│
│      │    │        │                  │            │徐宏益。    │
│      ├──┼────┼─────────┼──────┼──────┤
│      │19.  │九十一年│雲林縣北港鎮北辰保│購買三千元之│同右。      │
│      │    │五月間。│齡球館旁之停車場。│毒品海洛因。│            │
│      │    │        │                  │            │            │
│      ├──┼────┼─────────┼──────┼──────┤
│      │20.  │九十一年│雲林縣北港鎮○○路│由無購買真意│甲○○與劉英│
│      │    │八月十三│五路財神廟。      │之徐宏益配合│輝基於犯意之│
└───┴──┴────┴─────────┴──────┴──────┘
（續上頁）
┌───┬──┬────┬─────────┬──────┬──────┐
│      │    │日下午三│                  │警方，撥打電│聯絡，由劉英│
│      │    │時四十五│                  │話向甲○○佯│輝搭乘劉家維│
│      │    │分許。  │                  │稱欲購買三千│（另案偵辦）│
│      │    │        │                  │元之海洛因。│所駕駛之自小│
│      │    │        │                  │            │客車，攜帶毒│
│      │    │        │                  │            │品前往該處，│
│      │    │        │                  │            │惟為事先前往│
│      │    │        │                  │            │埋伏之員警當│
│      │    │        │                  │            │場逮獲。    │
└───┴──┴────┴─────────┴──────┴──────┘


司法院資訊處製作；財團法人民間司法改革基金會備份。
